臺灣高等法院高雄分院刑事判決　　　　　94年度上易字第95號
上　訴　人　臺灣高雄地方法院檢察署檢察官
被　　　告　甲○○
上列上訴人因被告妨害電腦使用案件，不服臺灣高雄地方法院93
年度易字第1310號中華民國93年12月15日第一審判決（起訴案號
：臺灣高雄地方法院檢察署93年度偵字第14259 號），提起上訴
，本院判決如下：
     主  文
上訴駁回。
     理  由
一本案經本院審理結果，認第一審判決以被告之犯罪不能證明為
  由，而為無罪之諭知，並無不合，應予維持，並引用第一審判
  決書記載之理由（如附件）。
二檢察官循告訴人之請求提起上訴，略以：「(一)系爭之大量封包
  電磁紀錄係由被告另址高雄市○○○路29巷48弄63之5 號（IP
  位址211.72.23.124）傳 送至告訴人之「大盟企業行」申設之
  網路（IP位址為61.221.181.161）致造成告訴人之上開網路癱
  瘓，而被告之上開IP約有10個，不可能是被告經營之「三五八
  網路咖啡店」之營業場所發出之封包造成互傳現象所導致。(二)
  被告於案發後曾託警員李正衫向伊請求原諒，若非被告所為，
  何須如此？」云云。
三惟查：
(一)經本院向中華電信股份有限公司函詢結果：被告在IP位址211.
  72.23.124 ，即高雄市○○○路29巷48弄63之5 號處，於93年
  3 月29日案發時，並未有約10個IP之情形，有該公司數據通信
  分公司94年5 月11日數中密94字013 號函附卷可考，檢察官上
  揭上訴意旨，顯係臆測，尚難憑採。
(二)經本院審理時傳訊證人即警員李正衫，據其結稱：「當時係告
  訴人至新濱所找我的…我就跟他去被告的網咖店，當時他們針
  對有沒有癱瘓電腦乙節爭議，告訴人表示他有查出來是被告所
  為，但是被告當時沒有承認。」「我當時告訴被告說有沒有你
  自己心裡有數，他就沒有說話了，但是他並沒有承認。他們當
  時各執一詞，但是態度都沒有很兇悍。」等語。依證人之證言
  ，亦無法推知被告當時確有承認上情，並請求告訴人原諒各節
  。
四原審因而以公訴人所提出之證據，不足為被告有罪之積極證明
  ，其指出證明之方法，亦無從說服法院以形成被告有罪之心證
  ，而為被告無罪之諭知，並無不合，檢察官循告訴人之請求，
  仍執前詞，指摘原判決不當，並無理由，應予駁回。
五被告經合法傳喚，有送達證書在卷可考，無正當理由不到庭，
  爰不待其陳述，逕行判決。
六據上論斷，應依刑事訴訟法第368 條、第373 條、第371 條，
  判決如主文。
本案經檢察官許月雲到庭執行職務。
中　　華　　民　　國　　94　　年　　6 　　月　　30　　日
            刑事第五庭    審判長法  官  曾永宗
                                法  官  邱永貴
                                法  官  陳明富
以上正本證明與原本無異。
不得上訴。
中　　華　　民　　國　　94　　年　　6 　　月　　30　　日
                                書記官  張宗芳
